【裁判字號】    98,上易,673
【裁判日期】    981117
【裁判案由】    恐嚇
【裁判全文】
臺灣高等法院高雄分院刑事判決         98年度上易字第673號
上  訴  人  臺灣高雄地方法院檢察署檢察官
被      告  乙○○
上列上訴人因被告恐嚇案件，不服臺灣高雄地方法院98年度易字
第264 號中華民國98年7 月27日第一審判決（聲請簡易判決處刑
案號：臺灣高雄地方法院檢察署97年度偵字第13662 號），提起
上訴，本院判決如下：
     主  文
上訴駁回。
     理  由
一、按上訴書狀應敘述具體理由；所謂具體理由，必係依據卷內
    既有訴訟資料或提出新事證，指摘或表明第一審判決有何採
    證認事、用法或量刑等足以影響判決本旨之不當或違法，而
    構成應予撤銷之具體事由，始克當之。所謂不服第一審判決
    之具體理由，必係依據卷內既有訴訟資料或提出新事證，指
    摘或表明第一審判決有何採證認事、用法或量刑等足以影響
    判決本旨之不當或違法，而構成應予撤銷之具體事由，始克
    當之（例如：依憑證據法則具體指出所採證據何以不具證據
    能力，或依憑卷證資料，明確指出所為證據證明力之判斷如
    何違背經驗、論理法則）；倘僅泛言原判決認定事實錯誤、
    違背法令、量刑失之過重或輕縱，而未依上揭意旨指出具體
    事由，或形式上雖已指出具體事由，然該事由縱使屬實，亦
    不足以認為原判決有何不當或違法者（例如：對不具有調查
    必要性之證據，法院未依聲請調查亦未說明理由，或援用證
    據不當，但除去該證據仍應為同一事實之認定），皆難謂係
    具體理由，俾與第二審上訴制度旨在請求第二審法院撤銷、
    變更第一審不當或違法之判決，以實現個案救濟之立法目的
    相契合，並節制濫行上訴。又第二審法院認為上訴書狀未敘
    述理由或上訴有刑事訴訟法第362 條前段之情形者，應以判
    決駁回之，同法第361 條第2 項、第367 條前段定有明文。
    是上訴書狀全未敘述理由者，應先命補正；已敘述理由但不
    具體者，毋庸命補正，應由第二審法院以判決逕予駁回上訴
    ，未依法駁回者，有受理訴訟不當之違法，此有最高法院24
    年度總會決議第93號提案(四)可資參照，並經該院著有97年台
    上字第892 號、第3889號判決，足資參考。
二、本件檢察官以原審未能審酌證人即告訴人甲○○於原審審理
    時證述：「我與被告乙○○接觸很多次，我印象深刻，光碟
    第2 分27秒的戴紅色鴨舌帽男子就是被告乙○○。」等語；
    及本件案發時間係在清晨，為人煙稀少之時間，且證人甲○
    ○因與被告屢有見面接觸，依照該人之側臉、身材及身形，
    得以確認該人即為本件之被告乙○○。此與一般人對於熟識
    之人，從其背影、身材、身形等即可辨認之經驗法則，亦無
    違背等情，而認原審判決被告無罪，其採證有違經驗法則及
    論理法則之違誤，有其上訴書在卷可稽。惟按，認定犯罪事
    實應依證據，而證據之證明力如何，屬於法院判斷之自由，
    故事實審法院就案內所有證據，依法調查，本於所得之心證
    分別取捨而為事實之判斷，茍於證據法則無所違背，當事人
    即不得專從證據之證明力上任意指摘，執為上訴之理由，有
    最高法院27年上字第2079號、46年台上字第529 號判例可資
    參照。
三、經查，被告乙○○因恐嚇案件，經原審綜以：(一)告訴人甲○
    ○位在高雄市○○區○○路18號之住處，於民國97年2 月12
    日凌晨4 時20分許遭人持鐵鍊圈住鋁門，且在鋁門上張貼印
    有「甲○○山水有相逢還有下一場戲!!!!! 」之紙張，並拋
    灑冥紙於告訴人該住家前等情，業經告訴人於偵查及原審審
    理中證述綦詳，且有監視錄影光碟、光碟勘驗筆錄、監視錄
    影翻拍相片、現場蒐證相片、恐嚇紙張等件附卷可稽（見警
    卷第10至15頁、偵卷第4 至8 、11頁、原審卷第22至25頁）
    ，而認此部分事實至屬明確。惟原審勘驗告訴人甲○○住處
    門口監視錄影光碟結果，固有前後2 名男子進入告訴人上開
    住處門口，其中一名身穿深色衣褲，頭戴紅色鴨舌帽、另一
    名則身穿藍色夾克，頭戴米色鴨舌帽。該2 名男子亦有持鐵
    鍊圈住鋁門，且在鋁門上張貼印有「甲○○山水有相逢還有
    下一場戲!!!!! 」之A4紙張，並拋灑冥紙於該處之後隨即離
    開等行為，然因該等畫面臉部影像甚為模糊，僅得辨識有 2
    人於告訴人住處門口張貼紙張及持鐵鍊圈住鋁門，並倒出冥
    紙在告訴人住處門口等動作。嗣再經原審將該監視錄影畫面
    及被告乙○○本人之照片數張併送內政部警政署刑事警察局
    鑑定，經該局擷取光碟監視畫面檔案人形影像，再以Adobe-
    Photoshop 軟體處理結果，因其原始圖像過於模糊且所含之
    原始資訊不足，仍未能有效比對人貌，有該局98年6 月9 日
    刑鑑字第0980077009號函附卷可按（見原審卷第33、34頁）
    ，可見該監視畫面並非清晰至足以辨識影像中人物之身分，
    而難逕認依上揭監視器畫面中頭戴紅色鴨舌帽之男子即為被
    告乙○○。(二)證人即告訴人甲○○於原審審理時雖證稱：「
    當時我沒有看到本人，是開門的時候才看到鐵鍊及冥紙，我
    與被告乙○○接觸很多次，我印象深刻，光碟第2 分27秒的
    戴紅色鴨舌帽男子就是被告乙○○，我是看到戴紅色鴨舌帽
    側面的臉、身高、身形才指證灑冥紙的人是被告乙○○，當
    時因為是冬天，戴紅色鴨舌帽男子因為穿外套所以看起來比
    較胖。」等語（見原審卷第22至25頁）。職是證人即告訴人
    甲○○於案發時並無親眼目睹被告乙○○即為實施恐嚇之人
    ，其認本案恐嚇係被告所為，無非係因調閱監視器畫面後加
    以辨識所致，然上開監視畫面尚非清晰至足以辨識影像中人
    物之身分，已如前述；況且畫面戴紅色鴨舌帽男子因穿外套
    ，實難以判定與被告身材是否相似，則證人甲○○稱本件監
    視錄影畫面中之戴紅色鴨舌帽男子之側面及身形像被告云云
    ，已難予以採認。又被告並無因位在高雄市○○區○○街11
    0 號房屋點交搬遷事宜，而與告訴人發生衝突或口角之情，
    亦經證人即告訴人甲○○於偵訊、原審審理時證陳明確（見
    偵卷第75頁、原審卷第23頁），是被告是否有為本件恐嚇之
    動機，亦非無疑。檢察官雖以被告因處理其友人柯小龍所有
    之上開房屋點交搬遷事宜而對告訴人心生不滿，並提出執行
    筆錄為據（見偵查卷第9 頁），惟上開執行筆錄僅能證明被
    告代其友人柯小龍處理上開房屋點交搬遷事宜，亦不足作為
    認定被告是否有本件恐嚇犯行之依據等各情。因認本案依檢
    察官所提出之證據，尚難使原審產生被告有罪之心證，且復
    查無其他卷存積極證據足認被告確有檢察官所指犯行，是以
    不能證明被告犯罪，而為諭知被告無罪之判決。已詳敘所憑
    之證據與認定之理由，所為論敘，經核並無違背經驗法則或
    論理法則，量刑亦屬允當。
四、檢察官固據前揭情詞提起上訴，惟原審已依其職權就該光碟
    內容及證人妥為調查，並詳其如何取捨之心證，經核並無
    違背經驗法則或論理法則。檢察官仍執業經原審調查後認無
    法證明被告該恐嚇犯行之相同證據資料，指摘原審判決被告
    無罪，有違採證之經驗法則及論理法則等語。經核並未依據
    卷內既有訴訟資料或提出新事實、新證據指出原判決有何不
    當或違法而為足以影響判決本旨，而構成應予撤銷之具體指
    摘事由，是其上訴指稱原審判決違誤，請求撤銷原判決，顯
    屬未敘述具體理由。按之上開規定，檢察官之上訴要屬違背
    法律上之程式，自應由本院依刑事訴訟法第367 條前段、第
    372條規定，不經言詞辯論逕行判決如主文。
中    華    民    國    98    年    11    月    17    日
                    刑事第三庭  審判長法  官  莊崑山
                                      法  官  張意聰
                                      法  官  莊松泉
以上正本證明與原本無異。
本判決不得上訴。
中    華    民    國    98    年    11    月    17    日
                                      書記官  葉淑華


司法院資訊處製作；財團法人民間司法改革基金會備份。
